臺灣高雄地方法院小額民事判決
111年度雄小字第1680號
原      告  莊邦洲  
被      告  永盛資產開發股份有限公司

法定代理人  賴才偉   
訴訟代理人  蔡嘉謙  
上列當事人間返還訂金事件，本院於民國111年9月1日言詞辯論
終結，判決如下：
    主  文
一、被告應給付原告新臺幣伍萬元及自民國一百一十年六月二十
    四日起至清償日止，按週年利率百分之五計算之利息。
二、原告其餘之訴駁回。　　
三、訴訟費用新臺幣壹仟元由被告負擔。
四、本判決原告勝訴部分得假執行。但被告如以新臺幣伍萬元供
    擔保後，得免為假執行。
    事實及理由
一、原告主張：原告於107年4月1日與被告簽訂委託買賣房地之
    買賣議價委託書，委託被告買受門牌號碼高雄市○○區○○路00
    0號透天厝房地(下稱系爭房地)，並交付斡旋金新臺幣(下同
    )5萬元，但之後未完成議價未成交，亦未如期返還訂金，爰
    依兩造委任關係請求被告返還斡旋金。聲明：被告應給付原
    告5萬元及自107年4月21日起至清償日止，按週年利率5%計
    算之利息(本院卷第105頁)。
二、被告則以：本件為被告離職員吳源勝個人行為，吳源勝於調
    解期日亦到場陳稱款項是他收取，且有談成買賣，是因附近
    有法拍屋價格較低，故告知原告購買法拍屋，原告尚應給付
    16萬元仲介費；被告未曾收取原告所說斡旋金5萬元或其他
    費用，也不知道原告與吳源勝2人私下協議，案件全由原告
    與吳源勝間協議，被告只有媒介中古屋買賣並沒有經營法拍
    屋，原告在與吳源勝間110年岡小字第710號事件，原告完全
    清楚明白法拍屋之情事也知道已經議價保證金5萬元轉作法
    拍服務費支付予吳源勝個人，原告還同意拍得成後會另給吳
    源勝20萬元服務費，都不是給被告的，與被告完全不相關等
    語。聲明：原告之訴駁回。如受不利判決願供擔保請准宣告
    免為假執行。
三、本院的判斷：
　㈠按代理人於代理權限內，以本人名義所為之意思表示，直接
    對本人發生效力，民法第103 條第1 項定有明文。本件依原
    告提出之買賣議價委託書所載，吳源勝係以被告公司經紀人
    員名義，以被告公司名義與原告簽訂買賣議價委託書，有委
    託書上被告公司印文及相關記載可證，吳源勝既以被告公司
    名義與原告簽訂系爭房地之買賣議價委託書，被告亦未抗辯
    係遭吳源勝盜用，且被告自行提出之吳源勝名片亦載明吳源
    勝為被告公司專案經理(本院卷第111 頁)，自應認吳源勝係
    有權代理被告與原告簽訂買賣議價委託書，契約效力直接對
    被告發生效力，被告抗辯為吳源勝個人行為並無足採，亦無
    再傳訊吳源勝之必要，併為說明。
　㈡系爭房地買賣議價委託書第四條約定議價不成功且保證金於
    議價期間屆滿後24小時內無息全部返還，有委託書之約定可
    參(卷第13頁)，被告既未舉證證明已為原告議價成功系爭房
    地之買賣關係，原告依兩造買賣議價委託書之約定，請求被
    告返還議價斡旋金5萬元，即有理由應予准許。至臺灣橋頭
    地方法院110年岡小字第710號民事判決亦係認定本件買賣議
    價委託書並非吳源勝個人與原告簽訂，而係代理被告與原告
    簽訂，因而原告請求吳源勝個人給付並無理由，因而為原告
    敗訴之判決，尚不能以上開判決認定原告知悉並同意斡旋金
    轉為法拍服務費予吳源勝個人，被告此部分抗辯亦無理由。
　㈢惟兩造間買賣議價委託書返還斡旋金之條件，是否議價不成
    功有爭議時，原告自仍應先行催告被告返還始生被告應返還
    斡旋金之效力，不能認為係定有確定期限之給付，而原告提
    出催告信函而無回執，惟被告已於110年6月23日以存證信函
    回覆拒絕返還斡旋金，有存證信函可參(卷第31-33頁)，是
    本件原告請求利息起算日應僅能自被告回覆存證信函之時視
    為被告已受催告之日，是原告僅能請求被告自110年6月24日
    起算法定遲延利息，原告逾此範圍之利息請求則無理由而應
    予駁回。　　
四、綜上所述，原告依兩造間買賣議價委託書之約定，請求被告
    返還斡旋金5萬元及自110年6月24日起至清償日止，按週年
    利率5%計算之利息範圍內，為有理由；原告逾上開範圍之請
    求則無 理由而應予駁回。　　
五、本件因事證已臻明確，兩造其餘主張陳述併所提之證據，經
    核對判決結果均不生影響，不再一一論述，附此說明。　　
六、本件係就民事訴訟法第436 條之8 適用小額訴訟程序所為被
    告敗訴之判決，依同法第436 條之20規定，應依職權宣告假
    執行，被告陳明願供擔保請准宣告免為假執行亦有理由而併
    予諭知如被告供擔保得免為假執行。
七、本件兩造各為一部勝訴、一部敗訴，因原告確有提起本件訴
    訟必要，且起訴後應徵之裁判費至少為1,000 元（民事訴訟
    法第77條之13規定參照），是本院認應依民事訴訟法第79條
    規定，酌量情形由被告全部負擔。
中　　華　　民　　國　　111 　年　　9 　　月　　20　　日
    　　　　　　　高雄簡易庭　法　官    林玉心
以上正本係照原本作成。
民事訴訟法第436條之24第2項：對於本判決之上訴，非以違背法
令為理由，不得為之。如對本判決上訴，須於判決送達後20日內
向本院提出上訴狀，並須表明原判決所違背之法令及其具體內容
與依訴訟資料可認為原判決有違背法令之具體事實之上訴理由。
（均須按他造當事人之人數附繕本）。
中　　華　　民　　國　　111 　年　　9 　　月　　20　　日
      　　　　　　　　　　　　書記官    李月君